【裁判字號】    90,上易,1382
【裁判日期】    900515
【裁判案由】    竊盜
【裁判全文】
台灣高等法院刑事判決                            九十年度上易字第一三八二號
    上  訴  人
    即  被  告  甲○○
右上訴人因竊盜案件，不服台灣板橋地方法院九十年度易字第五二三號，中華民國九
十年二月二十七日第一審判決（起訴案號：台灣板橋地方法院檢察署九十年度偵字第
二一八一號），提起上訴，本院判決如左：
    主  文
上訴駁回。
    事  實
一、甲○○於民國六十六年間因竊盜案件，經台灣台北地方法院判處有期徒刑四月，
    緩刑三年；又於七十七年間，因竊盜案件，經本院判處有期徒刑四月，於七十八
    年十月二十五日執行完畢；又於八十三年間，因違反麻醉藥品管理條例案件，經
    本院判處有期徒刑四月，於八十三年十月二十六日執行完畢；又於八十三年間，
    因偽造文書案件，經最高法院判處有期徒刑六月，於八十六年九月二十八日執行
    完畢；又於八十六年間因違反槍砲彈藥刀械管制條例、麻醉藥品管理條例及電信
    法等案件，經台灣台北地方法院分別判處有期徒刑九月、四月、六月、六月，定
    應執行刑為有期徒刑二年，於八十八年六月二十九日執行完畢；又於八十九年間
    因竊盜案件，經本院八十九年八月二十三日判處有期徒刑十月確定，尚未執行時
    ，猶不知悔改。復意圖為自己不法之所有，於九十年（原審誤載為八十九年，應
    予更正）一月九日晚九時許，在台北縣蘆洲市○○○路○段一五０號前，竊取乙
    ○○所有之車號ＭＥ－五四九二號自用小客車，得手後供己使用。嗣於同年一月
    十二日（起訴書誤為二十一日）晚十一時三十分許，駕駛竊得之小客車行經台北
    縣林口鄉○○○路一九０巷口時，為警查獲。
二、案經台北縣警察局新莊分局報請台灣板橋地方法院檢察署檢察官偵查起訴。
    理  由
一、訊據被告甲○○矢口否認有竊盜之犯行，辯稱：我與友人綽號「阿凱」者在台北
    縣蘆洲市○○○路與不詳姓名之人發生衝突，對方跑走，我暫將對方車子開走，
    一月十二日係準備將車返還對方，即被警查獲云云。
二、然查：
（一）右開犯罪事實，業據被告於警訊及檢察官偵查中自白不諱，於警訊中供承：「
      九十年一月九日晚間，於台北縣蘆洲市○○○路，我自己一人，當晚我有喝酒
      途經永安南路ＭＥ－五四九二停車處，見到兩個年青人在車上，他們看到我就
      趕緊蹲下，我心想可能是小偷，我就用手拍打車頂嚇他們，那兩個人就跑掉了
      ，後來在車後方地上看到一把鑰匙，我見車門已打開，我就拿那把鑰匙發動電
      門啟動開走」（見偵查卷第四頁反面）。於檢察官訊問時坦承於九十年一月九
      日晚上九時許，在台北縣蘆洲市○○路○段一五０號前竊取ＭＥ─五四九二號
      小客車，汽車鑰匙放在車上，直接開走（見偵查卷第十八頁）。於原審法官訊
      問時陳稱：「（警局）移送書沒有意見，我偷他們的車。」（見聲羈字第三十
      九號第三頁反面）。
（二）車號ＭＥ－五四九二號自用小客車，係乙○○所有，於九十年一月九日晚九時
      許，在台北縣蘆洲市○○○路○段一五０號前失竊，為被害人乙○○於警訊中
      證述屬實，並有車輛竊盜─車牌失竊資料個別查詢報表及贓物認領保管單在卷
      可稽。
（三）被告並不能供述所謂綽號「阿凱」之真實姓名、住址，以供調查。且縱與他人
      衝突，他人留下小客車，被告未經同意擅自開走，亦屬竊盜之行為。況如被告
      所辯要將小客車返還，何以遲至九十年一月十二日，猶未將車輛返還，且其供
  陳不知車輛所有人，如何加以返還？
（四）綜上所述，被告所辯，要屬飾卸諉責之詞，不足採信。罪證明確，被告犯行洵
      堪認定，應予依法論科。
三、核被告所為，係犯刑法第三百二十條第一項竊盜之罪。查被告有事實欄所載之犯
    罪科刑紀錄，其中八十六年間，因違反槍砲彈藥刀械管制條例、麻醉藥品管理條
    例及電信法等案件，經台灣台北地方法院判處有期徒刑九月、四月、六月、六月
    ，定應執行為有期徒刑二年，於八十八年六月二十九日執行完畢，有台灣高等法
    院檢察署刑案紀錄簡覆表在卷可按。其於有期徒刑執行完畢後五年內再犯有期徒
    刑以上刑之本罪，為累犯，應加重其刑。
四、原審基此認定，援引刑法第三百二十條第一項、第四十七條、罰金罰鍰提高標準
    條例第一條前段等規定，審酌被告之品行、智識程度、犯罪情節、被告犯罪後態
    度等一切情狀，量處有期徒刑一年四月，以示懲儆。經核其認事用法，均無不合
    。被告上訴意旨，仍執前詞，否認犯罪，核無理由，上訴應予駁回。
五、據上論斷，應依刑事訴訟法第三百六十八條，判決如主文。
本案經檢察官柯麗鈴到庭執行職務。
中    華    民    國       九十     年      五        月     十五       日
                            臺灣高等法院刑事第五庭
                                審判長法  官  曾  德  水
                                      法  官  楊  貴  雄
                                      法  官  趙  功  恆
右正本證明與原本無異。
不得上訴。
                                      書記官  孫  佩  琳
中    華    民    國       九十     年      五        月     十五       日
附錄本案論罪科刑法條全文：
刑法第三百二十條第一項
意圖為自己或第三人不法之所有，而竊取他人之動產者，為竊盜罪，處五年以下有期
徒刑、拘役或五百元以下罰金。


司法院資訊處製作；財團法人民間司法改革基金會備份。
